臺灣臺中地方法院刑事判決　　　　　　 100年度訴字第1551號
公　訴　人　臺灣臺中地方法院檢察署檢察官
被　　　告　宋志國
上列被告因毒品危害防制條例案件，經檢察官提起公訴（100年
度撤緩毒偵字第62號、100年度撤緩毒偵字第63號），被告於準
備程序中就被訴事實為有罪之陳述，經告以簡式審判之旨，並聽
取意見後，本院合議庭裁定由受命法官獨任進行簡式審判程序，
判決如下：
    主    文
宋志國施用第一級毒品，累犯，處有期徒刑柒月，扣案之含有第
一級毒品海洛因成分香菸貳支沒收銷燬之。又施用第二級毒品，
累犯，處有期徒刑伍月。又施用第一級毒品，累犯，處有期徒刑
柒月，扣案之第一級毒品海洛因壹包（驗餘後含袋重零點貳柒陸
壹公克，連同包裝）沒收銷燬之。又施用第二級毒品，累犯，處
有期徒刑伍月。又施用第一級毒品，累犯，處有期徒刑柒月，扣
案之第一級毒品海洛因壹包（驗餘後含袋重零點參貳參肆公克，
連同包裝）沒收銷燬之。又施用第二級毒品，累犯，處有期徒刑
伍月。主刑部分應執行有期徒刑壹年拾月。
    事實及理由
一、犯罪事實：宋志國前因違反懲治盜匪條例案件，經臺灣高等
    法院臺中分院以89年度上訴字第941號判決判處有期徒刑3
    年10月確定，入監執行後，於民國95年1月27日因縮短刑期
    假釋出監，嗣於96年3月30日假釋付保護管束期滿，未經撤
    銷假釋，以已執行完畢論。又因施用毒品案件，經本院以97
    年度毒聲字第160號裁定送經觀察、勒戒結果，認有繼續施
    用毒品傾向，再經本院以97年度毒聲字第810號裁定令入戒
    治處所施以強制戒治1年，嗣經戒治處所評估無繼續強制戒
    治必要，於98年6月15日釋放，並由臺灣臺中地方法院檢察
    署檢察官以98年度戒毒偵字第143號為不起訴處分確定。詎
    宋志國仍不知戒除毒癮，明知海洛因、甲基安非他命已分別
    列為毒品危害防制條例第2條第2項第1、2款所稱之第一級毒
    品、第二級毒品，竟於前開強制戒治執行完畢釋放後5年內
    ，再分別基於施用第一級毒品海洛因及第二級毒品甲基安非
    他命之犯意，於下列時地，施用第一、二級毒品，而先後為
    警獲：
(一)於99年4月12日晚上11時許，在臺中縣大里市（現改制為臺
    中市○里區○○○路384號之住處，先將已摻入第一級毒品
    海洛因粉末之香菸點燃吸食所產生煙霧之方式，施用海洛因
    1次；隨即又以將第二級毒品甲基安非他命置於玻璃球吸食
    器內後，以火燒烤吸食所產生煙霧之方式，施用第二級毒品
    甲基安非他命1次。嗣因臺中市警察局（現改制為臺中市政
    府警察局）第六分局員警經由監聽譯文懷疑宋志國有施用毒
    品，遂於99年4月14日上午7時許，持本院核發之搜索票前往
    宋志國上開居所執行搜索，並扣得摻有海洛因毒品之香菸2
    支，復經採集宋志國之尿液送驗結果，呈第一級毒品海洛因
    代謝物之嗎啡及甲基安非他命陽性反應，而查悉上情。。
(二)於99年8月17日22時許(起訴書誤載為99年8月18日，經公訴
    檢察官當庭更正），在臺中縣大里市（現改制為臺中市○里
    區○○○路384號之居住處，先以將第一級毒品海洛因粉末
    摻入香菸點燃吸食所產生煙霧之方式，施用海洛因1次；另
    於99年8月18日16時30分許為警採尿之前96小時內某時，在
    臺中縣大里市（現改制為臺中市大里區）友人之住處，又以
    將第二級毒品甲基安非他命置於玻璃球吸食器內後，以火燒
    烤吸食所產生煙霧之方式，施用第二級毒品甲基安非他命1
    次。嗣因臺中縣警察局（現改制為臺中市政府警察局）霧峰
    分局員警懷疑宋志國施用毒品，遂於99年8月18日15時30分
    許持本院核發之搜索票前往宋志國上開居所執行搜索，並扣
    得第一級毒品海洛因1小包（毛重0.5公克），復經採集宋志
    國之尿液送驗結果，呈第一級毒品海洛因代謝物之嗎啡及甲
    基安非他命陽性反應，而查悉上情。
(三)於99年10月22日7時許，在臺中縣大里市（現改制為臺中市
    大里區○○里路434巷5弄11號2樓之住所，先以針筒注射之
    方式，施用第一級毒品海洛因1次；另於99年10月22日15時
    20分許為警採尿之時前96小時內某時，在臺中縣大里市（現
    改制為臺中市大里區）友人之住處，又以將第二級毒品甲基
    安非他命置於玻璃球吸食器內後，以火燒烤吸食所產生煙霧
    之方式，施用第二級毒品甲基安非他命1次。嗣於99年10月
    22日15時許，在臺中縣大里市（現改制為臺中市○里區○○
    里路282號前員警見宋志國神色異常而上前盤問，於宋志國
    出示證件時查獲其背包內有第一級毒品海洛因1小包（毛重
    0.5公克），復因宋志國同意所採集國之尿液送驗結果，呈
    第一級毒品海洛因代謝物之嗎啡及甲基安非他命陽性反應，
    而查悉上情。
二、證據名稱：
(一)被告宋志國於警詢、檢察官偵訊及本院審理時對犯罪事實之
    自白。
(二)臺中市警察局第六分局委託檢驗尿液代號與真實姓名對照表
    、中山醫學大學附設醫院檢驗科藥物檢測中心尿液檢驗報告
    、臺中縣警察局霧峰分局委託檢驗尿液代號與真實姓名對照
    表、詮昕科技股份有限公司濫用藥物尿液檢驗報告、臺中縣
    警察局霧峰分局尿液真實姓名對照表、詮昕科技股份有限公
    司濫用藥物尿液檢驗報告、行政院衛生署草屯療養院鑑定書
    。
(三)扣案之摻有第一級毒品海洛因之香煙2支、第一級毒品海洛
    因2 小包(驗餘後含袋各重0.2761公克、0.3234公克)、照片
    及行政院衛生署草屯療養院鑑定書：證明扣案之摻有第一級
    毒品海洛因之香煙2支及第一級毒品海洛因2包（驗餘後含袋
    各重0.2761公克、0.2234公克），海洛因屬毒品危害防制條
    例第2條第2項第1款所列管之毒品，是上開物品均應依毒品
    危害防制條例第18條第1項規定宣告沒收銷燬之。而包裹上
    開毒品海洛因2小包之包裝袋，已與所包裝之第一級毒品海
    洛因無法剝離，整體應視為毒品，故扣案之毒品海洛因2 包
    (驗餘後含袋各重0.2761公克、0.3234公克)連同包裝，均應
    依毒品危害防制條例第18條第1項前段之規定，沒收銷燬之
    。
(四)臺灣高等法院被告全國前案紀錄表：證明被告前揭經送觀察
    、勒戒執行完畢之事實，被告前有犯罪前科，且於前案甫執
    行完畢後，5年以內故意再犯本件有期徒刑以上之罪，為累
    犯，應依刑法第47條第1項規定加重其刑，及被告前於99 年
    12月間，因施用第一級毒品及第二級毒品案件，經本院以10
    0年度訴字第668號判處有期徒刑4月、3月，定應執行有期徒
    刑6月，如易科罰金，以新台幣1千元折算1日確定，用以作
    為本件被告施用第一、二級毒品犯行之量刑考量。
(五)臺灣臺中地方法院搜索票及霧峰分局國光派出所員警職務報
    告：證明員警對於被告施用第一級毒品及第二級毒品之犯行
    ，已有懷疑，而查獲被告上開施用毒品等犯行。
三、應適用之法條：刑事訴訟法第273條之1第1項、第299條第1
    項前段、第310條之2、第454條第1項，毒品危害防制條例第
    10條第1項、第2項、第18條第1項前段，刑法第11條前段、
    第47條第1項、第51條第5款。
中    華    民    國   100    年    7     月    8     日
                  刑事第九庭    法  官  林靜芬
以上正本證明與原本無異。
如不服本判決應於收受送達後10日內向本院提出上訴書狀，並應
敘述具體理由；其未敘述上訴理由者，應於上訴期間屆滿後20日
內向本院補提理由書（均須按他造當事人之人數附繕本）「切勿
逕送上級法院」。
                                書記官  黃雅青
中    華    民    國   100    年    7     月    8     日